臺灣宜蘭地方法院刑事判決
110年度易緝字第11號
公  訴  人  臺灣宜蘭地方檢察署檢察官
被      告  吳常維






上列被告因業務侵占案件，經檢察官提起公訴（107年度偵緝字
第85號、第86號），被告於準備程序中就被訴事實為有罪之陳述
，經本院告知簡式審判程序之旨，並聽取被告與檢察官之意見後
，本院合議庭裁定由受命法官獨任進行簡式審判程序，判決如下
：，本院判決如下：
    主  文
甲○○犯業務侵占罪，處有期徒刑陸月，如易科罰金，以新臺幣壹
仟元折算壹日。未扣案之犯罪所得新臺幣玖萬參仟陸佰貳拾伍元
沒收，於全部或一部不能沒收或不宜執行沒收時，追徵其價額；
又犯業務侵占罪，處有期徒刑陸月，如易科罰金，以新臺幣壹仟
元折算壹日。未扣案之犯罪所得新臺幣陸萬柒仟陸佰柒拾參元沒
收，於全部或一部不能沒收或不宜執行沒收時，追徵其價額。應
執行有期徒刑拾月，如易科罰金，以新臺幣壹仟元折算壹日。
    犯罪事實
一、甲○○分別為以下犯行：
　㈠自民國105年4月26日至同年8月15日，受僱於丙○○經營，址設
    宜蘭縣○○鄉○○路000號之順豐糧食行，擔任送貨員一職，負
    責送貨並收取貨款後交回順豐糧食行，為從事業務之人。詎
    甲○○竟意圖為自己不法之所有，基於業務侵占之犯意，於10
    5年8月15日17時30分許，於外出送貨向如附表一所示之商家
    收取各該款項後，將其基於業務關係而持有之前開款項共新
    臺幣（下同）93625元（業經檢察官當庭更正），易持有為
    所有而予以侵占入己。
　㈡於105年10月4日至106年6月5日，受僱於乙○○所經營，址設宜
    蘭縣○○市○○路○段000巷00號之今日冷凍肉品商行，擔任送貨
    司機一職，負責送貨並收取貨款後交回今日冷凍肉品商行，
    為從事業務之人，詎甲○○竟意圖為自己不法之所有，基於業
    務侵占之犯意，接續於106年5月5日起至同年6月5日止，於
    外出送貨向如附表二所示之商家收取各該款項後，將其基於
    業務關係而持有之前開款項共66773元，及零用金900元（共
    計67673元），易持有為所有而予以侵占入己。
二、案經乙○○訴由宜蘭縣政府警察局宜蘭分局報告臺灣宜蘭地方
    檢察署檢察官偵查起訴。
    理  由
壹、程序部分
    本判決所引用傳聞證據之證據能力，當事人於本院審理程序
    中均表示同意有證據能力（見本院110年度易緝字第11號卷
    【下稱易緝卷】第188頁至第190頁）。基於尊重當事人對於
    傳聞證據之處分權，及證據資料愈豐富愈有助於真實發現之
    理念，審酌該等證據作成時並無違法取證或顯不可信之瑕疵
    ，以之作為證據應屬適當，依刑事訴訟法第159條之5規定及
    最高法院104年度第3次刑事庭會議決議意旨，認該等證據資
    料均有證據能力。至本判決所引之非供述證據，與本案均有
    關連性，亦無證據證明係實施刑事訴訟程序之公務員以不法
    方式所取得，依刑事訴訟法第158條之4之反面解釋，當有證
    據能力。
貳、實體方面
一、訊據被告甲○○對於上開犯罪事實坦承不諱（見臺灣宜蘭地方
    檢察署107年度偵第85號卷第24頁、本院107年度易字第306
    號卷【下稱易字卷】第34頁至第35頁、易緝卷第53頁至第57
    頁、第175頁、第190頁），核與證人即告訴人乙○○於警詢及
    本院準備程序中、被害人丙○○於警詢及本院審理程序中、鄭
    佩妡於偵查中之證述相符（見警卷第1頁至第7頁、臺灣宜蘭
    地方檢察署105年度偵字第5087號卷【下稱5087號卷】第3頁
    至第4頁、第19頁至第20頁、易字卷第12頁、第34頁至第35
    頁、易緝卷第175頁至第176頁、第191頁），並有被告於順
    豐糧食行、今日冷凍肉品商行之履歷表各1份 (見5087號卷
    第5頁、警卷第36頁)、被告於105年8月15日為順豐糧食行收
    款明細 (見5087號卷第23頁至第27頁)、被告侵占今日冷凍
    肉品商行貨款明細表暨送貨單 (見警卷第16頁至第35頁)、
    被告於今日冷凍肉品商行之應收貨款未繳明細 (見警卷第38
    頁）、被告與告訴人乙○○之通訊軟體LINE對話紀錄（見警卷
    第39頁至第42頁)各1份在卷可稽，足認被告上開自白與事實
    相符。本件事證明確，被告上開犯行均堪認定，俱應予依法
    論科。
二、論罪
　㈠被告行為後，刑法第336條第2項於108年12月27日修正生效，
    惟此次修正，僅係將相關刑法分則條文中之罰金刑依原刑法
    施行法第1條之1第2項之罰金刑提高標準加以通盤換算後之
    結果，實質上不生有利或不利被告之影響，逕行適用修正後
    之規定。
　㈡核被告就犯罪事實欄一、㈠、㈡所為，均係犯刑法第336條第2
    項業務侵占罪。
　㈢被告自106年5月5日起，先後多次為業務侵占行為（即如附表
    二所示），均係利用擔任送貨司機之業務上機會，基於同一
    目的，於密接之時間實行，侵害同一法益，各行為之獨立性
    極為薄弱，依一般社會健全觀念，難以強行分開，在刑法評
    價上，應視為數個舉動之接續施行（檢察官起訴書亦採相同
    見解），而合為包括之一行為予以評價，較為合理，則被告
    就犯罪事實欄一、㈡所為之業務侵占行為，應論以接續犯。
　㈣被告所犯上開2罪，犯意各別，行為互殊，應予分論併罰。
三、爰審酌被告為智力成熟之成年人，非無謀生能力，竟不思循
    正當途徑賺取所需，為圖己利，利用任職於順豐糧食行及今
    日冷凍肉品商行期間，透過代上開商家向客戶收取貨款之業
    務上機會，將業務上所持有之款項挪為己用，變易持有為所
    有，予以侵占入己，並使告訴人乙○○、被害人丙○○、鄭佩妡
    受有財產上之損害，所為實不可取；兼衡被告坦承犯行，高
    中肄業之智識程度，受羈押前為送貨員，月收入約3萬元，
    離婚，育有1名未成年子女等一切情狀，量處如主文所示之
    刑，並諭知易科罰金之折算標準，暨定其應執行之行，及諭
    知同前之易科罰金折算標準，以資警惕。
四、未扣案之犯罪所得即如犯罪事實欄一、㈠所示之93625元，如
    犯罪事實欄一、㈡所示之67673元，應依刑法第38條之1第1項
    前段、第3項規定，就上開犯罪所得於上開罪刑項下分別宣
    告沒收，於全部或一部不能沒收或不宜執行沒收時，追徵其
    價額。
據上論斷，應依刑事訴訟法第273條之1第1項、第299條第1項前
段，刑法第336條第2項、第51條第5款、第41條第1項前段、第8
項、第38條之1第1項前段、第3項，刑法施行法第1條之1第1項，
判決如主文。
本案經檢察官李頲翰提起公訴，檢察官張學翰到庭執行職務。
中　　華　　民　　國　　110 　年　　10　　月　　21　　日
                  刑事第五庭  法  官  李蕙伶
以上正本證明與原本無異。　　　　　　　　　
本判決為第一審判決，當事人如不服本判決，應於收受送達後20
日內向本院提出上訴書狀（須按他造當事人之人數附繕本）；告
訴人、被害人如不服本判決，應請求檢察官於上訴期間內提出上
訴。若有上訴權人均未提出上訴，待判決確定後本件將送檢察署
執行，檢察署將以傳票或命令告知被告有關執行之事宜，被告勿
庸於收到本判決後即前來本院或檢察署繳納易科罰金或進行其他
執行事項。
                              書記官  陳靜宜　　　　　
中　　華　　民　　國　　110 　年　　10　　月　　21　　日
附錄本案論罪科刑法條：
中華民國刑法第336條
對於公務上或因公益所持有之物，犯前條第1項之罪者，處1年以
上7年以下有期徒刑，得併科15萬元以下罰金。
對於業務上所持有之物，犯前條第1項之罪者，處6月以上5年以
下有期徒刑，得併科9萬元以下罰金。
前二項之未遂犯罰之。
附表一：
編號 收款對象 收款金額（新臺幣） 1 印尼店 2100元 2 海丰 1980元 3 源發 4750元 4 慧光 17400元 5 永大 6800元 6 桶仔雞 2630元 7 陳茂德 5850元 8 羅東雞腿王 1530元 9 蔥澮底 11000元 10 大胖 2740元 11 印尼店 600元 12 永昌 4280元  13 鼎皇 1100元 14 巨匠五金 845元 15 釣魚台 20700元 16 燕山 1650元 17 國品 3600元 18 陳素珠 4070元 


附表二：
編號 收款日（民國） 收款對象 收款金額（新臺幣） 1 106年5月5日 餅天下 3970元 2 106年5月5日 餅天下 3970元 3 106年5月5日 餅天下 3970元 4 106年5月5日 餅天下 2070元 5 106年5月5日 餅天下 1900元 6 106年5月5日 餅天下 1953元 7 106年5月5日 餅天下 2070元 8 106年5月5日 餅天下 1900元 9 106年5月22日 礁溪來來 1363元 10 106年5月22日 礁溪來來 1320元 11 106年5月22日 礁溪來來 1350元 12 106年5月22日 礁溪來來 880元  13 106年5月22日 礁溪來來 1875元 14 106年5月22日 礁溪來來 1330元 15 106年5月22日 礁溪來來 1855元 16 106年5月22日 礁溪來來 1125元 17 106年5月22日 礁溪來來 2755元 18 106年5月22日 礁溪來來 2305元 19 106年5月22日 礁溪來來 1855元  20 106年5月22日 礁溪來來 1695元 21 106年5月22日 礁溪來來 1855元 22 106年5月22日 站前鍋加鍋 7200元 23 106年5月29日 貝尼斯 2013元 24 106年5月29日 自然合天 4180元 25 106年6月5日 米玲坊 3590元 26 106年6月5日 泰山路 5420元 27 106年6月5日 知味 470元 28 106年6月5日 嗅香 300元 29 106年6月5日 五花馬 300元